臺灣嘉義地方法院刑事判決　　　　　 100年度交簡上字第72號
上　訴　人　臺灣嘉義地方法院檢察署檢察官
被　　　告　翁伯森
上列上訴人因被告過失傷害案件，不服本院嘉義簡易庭中華民國
100年8月31日100年度嘉交簡字第695號第一審判決（聲請簡易判
決處刑書案號：100年度偵字第5003號），提起上訴及移送併辦
（100年度偵字第6726號），本院管轄之第二審合議庭判決如下
：
    主  文
原判決撤銷。
翁伯森犯過失傷害罪，處有期徒刑肆月，如易科罰金，以新臺幣
壹仟元折算壹日。緩刑貳年。
    犯 罪 事 實
一、翁伯森於民國100年2月18日上午8時5分許，駕駛車牌號碼
    C4-7 826號自用小客車，沿嘉義市○○路○○道由北往南方
    向行駛，行至忠孝路、保健街交岔路口時，本應遵守交通號
    誌之指示行車，且駕駛人應注意車前狀況，並隨時採取必要
    之安全措施，汽車在同一車道行駛時，後車與前車之間應保
    持隨時可以煞停之距離，而依當時天候晴、日間自然光線、
    路面乾燥無缺陷、道路上未有任何障礙物、視距復屬良好等
    情形以觀，亦無不能注意之情事，竟疏未注意，明知其行車
    方向前方之交岔路口交通號誌為紅燈，卻未踩煞車，適同一
    時、地，嚴正雄及賴怡婷分別騎乘車牌號碼XFD-102號及
    FON-282 號機車於翁伯森之車輛前方臨停等待紅燈號誌轉換
    ，翁伯森見狀避煞不及，所駕駛自用小客車先推撞嚴正雄所
    騎機車，再推撞賴怡婷所騎機車，致賴怡婷受有下巴、右肩
    及右臀三度接觸性灼傷、全身多處擦傷、雙眼結膜下出血等
    傷害，嚴正雄則受有左側脛骨與腓骨開放型骨折之傷害。
二、案經賴怡婷訴由嘉義市政府警察局第二分局報告臺灣嘉義地
    方法院檢察署檢察官偵查聲請簡易判決處刑及嚴正雄訴由臺
    灣嘉義地方法院檢察署檢察官移送併辦。
    理  由
一、本件被告翁伯森於言詞辯論終結前，對於本件判決認定事實
    所引用之審判外供述及非供述證據（含警卷、偵查卷及本院
    卷內傳聞證據），均同意為證據方法，且對證據能力，未為
    異議，合於刑事訴訟法第159條之5規定，因而具備證據能力
    ，合先敘明。
二、上揭事實，業據被告翁伯森坦承不諱，核與告訴人賴怡婷、
    嚴正雄之指訴情節相符，並有道路交通事故現場圖、道路交
    通事故調查報告表(一)(二)、診斷證明書及現場照片36張等附卷
    可稽。按車輛行駛至交岔路口時，應遵守燈光號誌之指示行
    駛；又汽車在同一車道行駛時，除擬超越前車外，後車與前
    車之間應保持隨時可以煞停之距離；另汽車行駛時，駕駛人
    應注意車前狀況及兩車併行之間隔，並隨時採取必要之安全
    措施，道路交通安全規則第102條第1項第1款、第94條第1項
    及第3項分別定有明文。查被告為領有駕駛執照之人，對道
    路交通安全規則之規定，應知之甚詳。而依卷附道路交通事
    故調查報告表所載，當時天候晴、日間自然光線、路面乾燥
    無缺陷、道路上未有任何障礙物、視距復屬良好等情形以觀
    ，客觀上並無不能注意之情事，另依卷附道路交通事故現場
    圖所示，被告所駕駛之自用小客車於肇事現場並未遺留任何
    之煞車痕跡，顯見被告駕車時並未注意車前狀況，隨時採取
    必要之安全措施，並與前車之間保持隨時可以煞停之距離，
    致無法及時反應，因而肇事，被告之行為自有過失。又告訴
    人嚴正雄及賴怡婷因被告駕車自後追撞及推撞而分別受有如
    犯罪事實所述之傷害，亦有戴德森醫療財團法人嘉義基督教
    醫院之診斷證明書3紙在卷足憑，是被告之過失行為與告訴
    人之傷害間，顯有相當因果關係。綜上所述，足認被告之自
    白與事實相符，被告犯行，足堪認定。
三、核被告所為，係犯刑法第284條第1項前段之過失傷害罪，被
    告以一過失行為造成告訴人2人受傷，係想像競合犯，應從
    一重論以過失傷害罪。又被告於肇事後，犯罪尚未發覺前，
    向前往現場處理之警員表明其為肇事駕駛人一節，有嘉義市
    ○○○道路交通事故肇事人自首情形紀錄表1份在卷可參，
    爰依刑法第62條規定，減輕其刑。原審認定被告犯行明確，
    而予論罪科刑，判處有期徒刑4月，固非無見，惟查，告訴
    人嚴正雄部分係於100年7月28日另向檢察官提出告訴，有告
    訴狀1份附於100年度他字第1263號卷可稽，而就此部分檢察
    官並未併案處理，導致原審於100年8月31日判決時未及審酌
    此部分，而未就此部分一併審理，然此部分與過失傷害賴怡
    婷部分既屬裁判上一罪，自應由原審一併判決，原審未及就
    此部分一併判決，容有未洽。又被告於原審判決後業分別與
    告訴人嚴正雄及賴怡婷分別達成調解一情，有調解筆錄2份
    在卷可稽，原審未及審酌此情，亦有未洽。檢察官上訴意旨
    指摘原審未及審酌過失傷害嚴正雄部分，為有理由。原審判
    決既有前開未洽可議之處，自屬無可維持，應由本院撤銷原
    審判決並自為判決。
四、爰審酌被告無犯罪前科，素行良好，有臺灣高等法院被告前
    案紀錄表各一份附卷可按；依其陳述：專科畢業之智識程度
    ，目前在戴德森醫療財團法人嘉義基督教醫院管理部門工作
    ，已婚，家中有配偶、2名小孩及母親等生活狀況；其犯後
    坦承犯行，已與告訴人達成調解，犯後態度良好等一切情狀
    ，量處如主文第2項所示之刑，併諭知易科罰金之折算標準
    ，以示儆懲。
五、末查，被告前未曾因故意犯罪受有期徒刑以上刑之宣告，有
    臺灣高等法院被告前案紀錄表、臺灣嘉義地方法院檢察署刑
    案資料查註紀錄表各1份附卷可參，其因一時失慮，致觸犯
    刑典，犯罪後坦承犯行，且與告訴人達成和解，業已分別賠
    償告訴人，有調解筆錄2份在卷可考，本院審酌上情，認被
    告經此偵審教訓，應知警惕，當無再犯之虞，其所受宣告之
    刑，以暫不執行為適當，併予宣告緩刑2年，以啟自新。
據上論斷，應依刑事訴訟法第455條之1第1項、第3項、第369條
第1項前段、第364條、第299條第1項前段，刑法第284條第1項前
段、第55條、第41條第1項前段、第74條第1項第1款，刑法施行
法第1條之1第1項、第2項前段，判決如主文。
本案經檢察官李鵬程到庭執行職務
中    華    民    國    100    年  10    月    31    日
                刑事第二庭  審判長法  官  沈福財
                                  法  官  卓春慧
                                  法  官  黃明展
上列正本證明與原本無異。
本件不得上訴。
中    華    民    國  100    年  10     月    31    日
                                  書記官  張宇安
附錄本案論罪科刑法條：
中華民國刑法第284條
（過失傷害罪）
因過失傷害人者，處 6 月以下有期徒刑、拘役或 5 百元以下罰
金，致重傷者，處 1 年以下有期徒刑、拘役或 5 百元以下罰金
。
從事業務之人，因業務上之過失傷害人者，處 1 年以下有期徒
刑、拘役或 1 千元以下罰金，致重傷者，處 3 年以下有期徒刑
、拘役或 2 千元以下罰金。